【裁判字號】    99,審抗,18
【裁判日期】    990324
【裁判案由】    本票裁定
【裁判全文】
臺灣臺北地方法院民事裁定              99年度審抗字第18號
抗  告  人  甲○○
相  對  人  和潤企業股份有限公司
法定代理人  乙○○
上列當事人間聲請本票裁定事件，抗告人對於本院民國98年12月
29日所為之98年度司票字第25002 號裁定提起抗告，本院裁定如
下：
    主  文
抗告駁回。
抗告程序費用新臺幣壹仟元由抗告人負擔。
    理  由
一、相對人於原審聲請意旨略以：相對人執有抗告人於民國96年
    12月17日與訴外人王黃雲蘭、楊秀春共同簽發之本票乙紙，
    內載金額新臺幣（下同）450,000 元，付款地在臺北市，利
    息約定自遲延日起按年利率20% 計算，免除作成拒絕證書，
    到期日為98年11月12日，詎於到期日後經提示僅支付其中部
    分外，尚餘135,000 元未獲付款，為此爰依票據法第123 條
    規定聲請裁定准予強制執行。原審乃就系爭本票中之135,00
    0 元，及自98年11月13日起至清償日止，按年息20% 計算之
    利息，裁定准予強制執行。
二、按執票人向本票發票人行使追索權時，得聲請法院裁定後強
    制執行，票據法第123 條定有明文。次按本票執票人，依票
    據法第123 條規定，聲請法院裁定許可對發票人強制執行，
    係屬非訟事件，此項聲請之裁定，及抗告法院之裁定，僅依
    非訟事件程序，就本票形式上之要件是否具備予以審查為已
    足，並無確定實體上法律關係存否之效力，如發票人就票據
    債務之存否有爭執時，應由發票人提起確認之訴，以資解決
    ，此為最高法院57年臺抗字第76號、56年臺抗字第714 號判
    例意旨所揭示之原則。
三、經查，相對人主張上開事實，業於原審提出與其所述相符之
    本票乙紙為證，且為抗告人所不爭，原審就系爭本票為形式
    上之審查，認其已具備本票各記載事項合於票據法第120 條
    規定，屬有效之本票，乃裁定准許強制執行，並無不合。抗
    告人提起本件抗告未附理由，經本院於99年2 月5 日以99年
    度審抗字第18號裁定命抗告人於5 日內補正抗告理由，惟抗
    告人迄今尚未補正。從而，原裁定准許系爭本票強制執行，
    於法並無違誤，抗告意旨仍執前詞指摘原裁定不當，求予廢
    棄，為無理由，應予駁回。
四、據上論結，本件抗告為無理由，爰依非訟事件法第46條、第
    21條第2 項、第24條第1 項、民事訴訟法第495 條之1 第1
    項、第449 條第1 項、第78條，裁定如主文。
中    華    民    國    99    年     3    月    24    日
                  民事第六庭    審判長  朱漢寶
                                法  官  傅中樂
                                法  官  張瑜鳳
以上正本係照原本作成。
不得抗告。
中    華    民    國    99    年     3    月    24    日
                                書記官  林鈞婷

司法院資訊處製作；財團法人民間司法改革基金會備份。
